# 投资公司对外投资的核算

提问人：那片天空 0502 时间：2022-04-19 15:44:40
公司为投资管理公司，在 2016 年投资了一家拟IPO企业，被投资企业于 2019 年上市成功，公司在上市时点将持有的股份划分为两部分，一部分为公允价值变动计入当期损益，计入交易性金融资产，另外一部分计划在限售期届满后视情况出售或者继续持有，化为公允价值变动计入其他综合收益，计入可供出售金融资产。（ 1 ）在新、旧金融准下，销售期届满后公司处置可供出售金融资产，相关其他综合收益是否可以转到投资收益。（ 2 ）新金融准则下，继续持有部分是否可以仍然按照公允价值变动计入其他综合收益，列入其他非流动金融资产。

回答人：chenyiwei
1 、原准则下对可供出售金融资产公允价值变动所形成的其他综合收益，在处置时可以转损益；新准则下对其他权益工具投资相关其他综合收益不能转入损益。
2 、新准则下，按照公允价值变动计入其他综合收益的金融资产应列报为其他权益工具投资。